---
Title: '임도균_ggplot_Rmd_과제'
author: '임도균'
date: '2019-06-10'
output: html_document
---

```{r setup, include=FALSE}
knitr::opts_chunk$set(echo = TRUE)
library(dplyr)
library(ggplot2)
```

#### 1. mpg 데이터의 cty(도시 연비)와 hwy(고속도로 연비) 간에 어떤 관계가 있는지 알아보려고 합니다. x축은 cty, y축은 hwy로 된 산점도를 만들어 보세요.

```{r mpg, echo=FALSE}
ggplot(mpg, aes(x=cty, y=hwy)) + theme_bw() + geom_point()
```

#### 2. 미국 지역별 인구통계 정보를 담은 ggplot2 패키지의 midwest 데이터를 이용해서 전체 인구와 아시아인 인구 간에 어떤 관계가 있는지 알아보려고 합니다. x축은 poptotal(전체 인구), y축은 popasian(아시아인 인구)으로 된 산점도를 만들어 보세요. 전체 인구는 50만 명 이하, 아시아인 인구는 1만 명 이하인 지역만 산점도에 표시되게 설정하세요.

```{r midwest, echo=FALSE}
ggplot(midwest %>% 
         select(poptotal, popasian) %>%
         filter(popasian <= 10000 & poptotal <= 500000), 
       aes(x=poptotal, y=popasian)) + theme_bw() + geom_point()
```



#### 3. 어떤 회사에서 생산한 "suv" 차종의 도시 연비가 높은지 알아보려고 합니다. "suv" 차종을 대상으로 평균 cty(도시 연비)가 가장 높은 회사 다섯 곳을 막대 그래프로 표현해 보세요. 막대는 연비가 높은 순으로 정렬하세요. 

```{r mpg2, echo=FALSE}
mpg
mpg2 <- mpg %>%
  group_by(manufacturer) %>%
  filter(class=='suv') %>%
  summarise(average = mean(cty, na.rm=TRUE)) %>% 
  arrange(desc(average)) %>% 
  head(5)

ggplot(mpg2, aes(x=reorder(manufacturer, -average), y=average, fill=average)) + geom_col(stat='identity')
```

#### 4. 자동차 중에서 어떤 class(자동차 종류)가 가장 많은지 알아보려고 합니다. 자동차 종류별 빈도를 표현한 막대 그래프를 만들어 보세요.

```{r mpg, echo=FALSE}
ggplot(mpg, aes(x=cty, y=hwy)) + theme_bw() + geom_point()
```
#### 5. economics 데이터를 이용해서 psavert(개인 저축률)가 시간에 따라서 어떻게 변해왔는지 알아보려고 합니다. 시간에 따른 개인 저축률의 변화를 나타낸 시계열 그래프를 만들어 보세요.

```{r mpg, echo=FALSE}
ggplot(mpg, aes(x=cty, y=hwy)) + theme_bw() + geom_point()
```

#### 6. class(자동차 종류)가 "compact", "subcompact", "suv"인 자동차의 cty(도시 연비)가 어떻게 다른지 비교해보려고 합니다. 세 차종의 cty를 나타낸 상자 그림을 만들어보세요.

```{r mpg, echo=FALSE}
ggplot(mpg, aes(x=cty, y=hwy)) + theme_bw() + geom_point()
```

#### 7. Diamonds 데이터 셋을 이용하여 다음 문제를 해결하세요. 단, 컬러, 제목, x축, y축 등 그래프를 예쁘게 작성하세요.

##### 7-1. cut의 돗수를 보여주는 그래프를 작성하세요.

```{r mpg, echo=FALSE}
ggplot(mpg, aes(x=cty, y=hwy)) + theme_bw() + geom_point()
```
##### 7-2. cut에 따른 가격의 변화를 보여주는 그래프를 작성하세요. 

```{r mpg, echo=FALSE}
ggplot(mpg, aes(x=cty, y=hwy)) + theme_bw() + geom_point()
```

##### 7-3. cut과 color에 따른 가격의 변화를 보여주는 그래프를 작성하세요.

```{r mpg, echo=FALSE}
ggplot(mpg, aes(x=cty, y=hwy)) + theme_bw() + geom_point()
```